# 关于同一控制下合并的处理

提问人：laorenwudi 时间：2014-08-26 13:48:07
请教各位版主，对于同一控制下合并的基础上继续收购子公司的股权或者处置子公司的股权的业务不太熟？谁能给我解释一下怎么处理

回答人：chenyiwei
同一控制下企业合并完成后，继续收购少数股权的，按解释 2 号第二条关于购买少数股权的规定处理，与当初取得控制权是采用何种方式无关。 同一控制下企业合并完成后减持股权的，分别按照合并报表准则中的对应规定处理（区分是否丧失控制权），与其他方式取得控制权的情形相比没有特殊之处。需要注意的是：当初同一控制下合并形成的资本公积在后续丧失控制权时是不能转出到损益的。